臺灣士林地方法院刑事判決　　　　　　　 94年度易字第339號
公訴人　臺灣士林地方法院檢察署檢察官
被　告　甲○○
上列被告因違反毒品危害防制條例案件，經檢察官提起公訴（94
年度毒偵字第655 號）暨移請併案審理（94年度毒偵字第951 號
、94年度毒偵字第1091號），被告於準備程序就被訴事實為有罪
之陳述，經本院合議庭裁定改由受命法官獨任逕以簡式審判程序
進行審理，並判決如下：
    主  文
甲○○連續施用第二級毒品，累犯，處有期徒刑拾月。扣案內含
量微無法析離秤重安非他命殘渣之殘渣袋貳個、玻璃球參個、摻
食吸管貳支、吸食器壹組，均沒收銷燬。
    事實及理由
一、本件犯罪事實、證據及應適用之法條，除均引用檢察官起訴
    書之記載外（如附件），並補充如次：
(一)犯罪事實方面：被告甲○○連續施用第2 級毒品安非他命之
    期間，係自民國93年11月間不詳之某時起，至94年3 月2日
    下午2 時37分許為警採尿往前回溯4 日內之某時（不含為警
    查獲後留置警局期間），在其臺北市○○區○○路2 段50巷
    14弄19號3 樓居所，以將安非他命置入玻璃球內燒烤，並以
    吸管吸食燒烤所生煙霧之方式，連續施用第2 級毒品安非他
    命多次。嗣於94年1 月10日下午1 時50分許，為警持本院
    94年度聲搜字第15號搜索票至上址搜索查獲，扣得被告所有
    ，分別供盛裝、吸食安非他命所用之安非他命殘渣袋2 個、
    玻璃球3 個、摻食吸管2 支，內均含量微無法秤重之甲基安
    非他命殘渣，並扣得與本案無關之分裝袋138 個、電子磅秤
    1 台；另又為警持本院94年度聲搜字第276 號搜索票，於
    94年3 月2 日下午2 時10分許，再至其台北市○○區○○路
    2 段50巷14弄19號3 樓居所搜索，又扣得被告所有供其施用
    第2 級毒品所用、內含量微無法析離磅秤之安非他命殘渣之
    吸食器1 組。
(二)證據方面，茲補充：
  (1)被告為警持本院94年度聲搜字第15號搜索票扣得之殘渣袋2
    個、玻璃球3 個、甲基安非他命摻食吸管2 支，其中殘渣袋
    2 個、玻璃球3 個、甲基安非他命摻食吸管2 支內均含微量
    之甲基安非他命、N-N-二甲基安非他命或安非他命成分，此
    有台北市政府警察局94年5 月13日北市鑑毒字第072 號鑑驗
    通知書1 紙在卷可稽，載明「疑似沾附安非他命白色透明晶
    體殘渣貳包、玻璃球參個、吸管貳支（予以證物編號A-1 及
    A-2 、B-1 至B-3 、C-1 及C-2）， 各取其萃取液化驗結果
    ，編號A-1 及A-2 、B-1 至B-3 、C- 2證物，均檢出第二級
    毒品安非他命、甲基安非他命、N-N-二甲基安非他命成分；
    編號C-1 證物，檢出第二級毒品甲基安非他命、N-N-二甲基
    安非他命成分（台灣士林地方法院檢察署94年度毒偵字第
    951 號卷第55頁參照）。
  (2)台灣尖端先進生技醫藥股份有限公司濫用藥物檢驗報告1 份
    ，堪以證明被告於94年3 月2 日下午2 時37分許採尿往前回
    溯4 日內之某時，確有施用第2級毒品安非他命之事實。
  (3)起訴書所載及上揭補充後之犯罪事實，業據被告甲○○於本
    院庭訊時坦承不諱（詳見本院94年6 月20日準備程序筆錄、
    94年6 月20日審判筆錄、94年7 月26日審判筆錄參照），核
    與起訴書所載暨上開補充之其他證據相符，足見被告之自白
    與事實相符，可以採信。本件事證明確，被告犯行已堪認定
    ，應依法論科。
二、查被告甲○○第1 次因施用第2 級毒品案件，經本院以88年
    度毒聲字第2214號裁定送觀察、勒戒後，認無繼續施用毒品
    之傾向，由臺灣士林地方法院檢察署檢察官於89年3 月22日
    以88年度毒偵字第662 號不起訴處分確定。第2 次復因施用
    第2 級毒品案件，經本院以89年度毒聲字第1471號裁定送觀
    察、勒戒後，認有繼續施用毒品之傾向，再經本院以89年度
    毒聲字第2314號裁定令入戒治處所施以強制戒治，嗣因戒治
    成效評定為合格，經本院以90年度毒聲字第862 號裁定停止
    戒治，並於90年8 月9 日出所，所餘戒治期間付保護管束，
    至90年12月28日保護管束期滿未經撤銷，視為強制戒治期滿
    執行完畢；刑事訴追部分，則經臺灣士林地方法院檢察署檢
    察官以89年度毒偵緝字第338 號提起公訴，由本院於90年10
    月29日以90年度易字第14號判決處有期徒刑6 月確定，嗣於
    91年1 月23日易科罰金執行完畢。第3 次再因施用第2 級毒
    品案件，經本院以92年度毒聲字第546 號裁定令入戒治處所
    施以強制戒治，嗣因毒品危害防制條例修正，而於93年1 月
    9 日經檢察官依法釋放；刑事訴追部分，並經臺灣士林地方
    法院檢察署檢察官於92年8 月20日以92年度毒偵字第608 號
    聲請簡易判決處刑，由本院於92年10月1 日以92年度湖簡字
    第8 號判決處有期徒刑6 月確定，嗣於93年1 月7 日易科罰
    金執行完畢，此分別有臺灣士林地方法院檢察署92年度毒偵
    字第608 號聲請簡易判決處刑書、本院92年度湖簡字第8 號
    判決書、臺灣高等法院被告全國前案紀錄表各1 份在卷可按
    ，是被告甲○○經強制戒治執行完畢釋放後，5 年內再犯毒
    品危害防制條例第10條之罪，應依毒品危害防制條例第23條
    第2 項之規定依法追訴審理。
三、按安非他命，依其成癮性、濫用性及對社會危害性程度，業
    經毒品危害防制條例第2 條第2 項第2 款列為第2 級毒品。
    核被告甲○○所為，係犯毒品危害防制條例第10條第2 項之
    施用第2 級毒品罪，被告持有毒品之低度行為，為施用毒品
    之高度行為所吸收，不另論罪。被告先後數次犯行，時間緊
    接，方法相同，且觸犯構成要件相同之罪名，顯係基於概括
    犯意而為，亦據被告自承在卷，自應依連續犯論以1 罪，並
    加重其刑。末查，被告前因違反毒品危害防制條例案件，經
    本院於92年10月1 日以92年度湖簡字第8 號判決處有期徒刑
    6 月確定，嗣於93年1 月7 日易科罰金執行完畢，此有臺灣
    高等法院被告前案紀錄表1 份在卷可參，其受有期徒刑執行
    完畢後5 年以內，再犯本件有期徒刑以上之罪，為累犯，應
    依刑法第47條規定遞予加重其刑。爰審酌被告前已有多次施
    用毒品前科，素行不良，經觀察勒戒、強制戒治暨刑之宣告
    ，仍無法戒絕毒癮，足見其已深陷毒品而難以自拔，及其犯
    罪之動機、目的、施用次數、施用毒品係戕害自己健康，並
    未危及他人法益，況其犯後業已坦承犯行，態度尚稱良好等
    一切情狀，量處如主文所示之刑，以示懲儆。
四、查扣案之殘渣袋2 個、玻璃球3 個、摻食吸管2 支、吸食器
    1 組，均係被告所有之物，或用以資為盛裝第二級毒品安非
    他命之工具、或用以燒烤第2 級毒品安非他命以供施用、或
    資為施用之工具，均係供其施用第2 級毒品安非他命所用之
    物，業據被告供承在卷（本院94年6 月20日審判筆錄第2 頁
    、第4 頁、94年7 月26日審判筆錄第4 頁參照），其中且均
    含有量微無法析離秤重之第2 級毒品，自應將其整體視為查
    獲之毒品，均依毒品危害防制條例第18條第1 項前段之規定
    ，諭知沒收銷燬；另扣案之分裝袋138 個、電子磅秤1 台雖
    亦為被告所有之物，惟被告堅詞否認與本件施用毒品犯行有
    關，並稱：分裝袋係佛堂使用的，電子磅秤則係用來秤貴重
    佛具之用等語（本院94年6 月20日、94年7 月26日審判筆錄
    參照），此外，復查無其他積極證據足證上開物品與本件施
    用毒品犯行有關，爰不予宣告沒收，併此指明。
五、至臺灣士林地方法院檢察署檢察官以94年度偵字第951 號移
    送併案審理部分，與本案為同一犯罪事實，業據本院審理判
    決如前，附此敘明。
據上論斷，依刑事訴訟法第273 條之1 第1 項、第299 條第1 項
前段、第454 條第2 項、第310 條之2 ，毒品危害防制條例第10
條第2 項、第18條第1 項前段，刑法第11條前段、第56條、第47
條，判決如主文。
本案經檢察官王巧玲到庭執行職務。
中　　華 　 民    國　  94　　年　　8　　月　　9 　　日
                  刑事第六庭法  官  許  辰  舟
以上正本證明與原本無異。
如不服本判決，應於判決送達後10日內，向本院提出上訴狀。
                            書記官  洪  忠  改
中　　華 　 民    國　  94　　年　　8　　月　　9 　　日
附錄本案論罪科刑法條之依據：
毒品危害防制條例第10條第2項：
施用第二級毒品者，處 3 年以下有期徒刑。
毒品危害防制條例第18條第一項前段：
查獲之第一、二級毒品及專供製造或施用第一、二級毒品之器具
，不問屬於犯人與否，均沒收銷燬之。
